臺灣高等法院臺中分院刑事判決
110年度金上訴字第681號
上  訴  人  
即  被  告  許明峰


上列上訴人即被告加重詐欺等案件，不服臺灣臺中地方法院109
年度金訴字第472號中華民國110年1月26日第一審刑事判決（起
訴案號：臺灣臺中地方檢察署109年度偵字第23037號、第27502
號），提起上訴，本院判決如下：
    主  文
原判決關於其附表編號1至編號3 、編號6 所示部分暨應執行刑
，均撤銷。
甲○○犯如附表二編號1至編號3 、編號6 所示之罪，各處如附表
二編號1至編號3 、編號6「主文」欄所示之刑。
其餘上訴駁回。
上開撤銷改判及上訴駁回部分，應執行有期徒刑壹年肆月。
    事  實
一、甲○○明知LINE暱稱「李崇德」（微信暱稱「蝦一跳」）、所
    屬之詐欺集團（下稱本案詐欺集團），乃以實詐術為手段，
    所組成具有持續性、牟利性之有結構性的犯罪組織，竟仍基
    於參與犯罪組織之犯意，自民國109 年3月間某日，加入本
    案詐欺集團，擔任向集團車手成員收取詐欺贓款後轉交集團
    上手之收水工作，以取得按轉交金額1.5%計算之報酬，而為
    下列犯行：
　㈠甲○○與「李崇德」、莊筑舜、微信暱稱「黃彥海」、「幸運7
    」以及本案詐欺集團之其他不詳姓名年籍成年成員，共同基
    於意圖為自己不法所有，三人以上詐欺取財，以及掩飾、隱
    匿特定犯罪所得去向與所在之犯意聯絡，由本案詐欺集團機
    房成員，分別於附表一編號1至編號5「詐欺時間與詐欺方法
    」欄所示之時間，撥打電話對己○○、甲○○、辛○○、庚○○、乙○○，各施以附表一編號1 至編號5 所示之詐術，致使己○○、
    甲○○、辛○○、庚○○、乙○○等5人均陷於錯誤，依本案詐欺集
    團的指示，而於附表一編號1至編號5 「匯款時間」欄所載
    之時間，各自將附表一編號1至編號5所示新臺幣（下同）15
    萬元、10萬元、10萬元（8萬元＋2萬元）、10萬元、27萬元
    （20萬元＋7萬元）轉帳至以集團成員莊筑舜名義申設如附表
    一編號1 至編號5 所示第一商業銀行、彰化銀行帳戶內，再
    由莊筑舜依「黃彥海」的指示，於附表一編號1至編號5「提
    領時間及提領地點」欄所載之時、地，提領前述己○○等5人
    受騙款項後，攜至附表一編號1至編號5「交付款項時間及地
    點」所示之地點，甲○○則依集團成員「幸運7」的指示，前
    往上開地點收受莊筑舜所提領己○○等5人受騙款項後，於收
    款當日，再攜至苗栗縣苗栗市貓貍山公園，依指示轉交予「
    黃彥海」、「幸運7」指派到場之不詳姓名年籍之集團成員
    ，而掩飾、隱匿附表一編號1至編號5所示詐欺犯罪所得之去
    向及所在，甲○○並取得按轉交金額1.5%計算之報酬即2,250 
    元（附表一編號1部分）、1,500 元（附表一編號2部分）、
    3,000元（附表一編號3與編號4部分）、4,050元（附表一編
    號5部分）。
  ㈡甲○○與「李崇德」、「黃彥海」、「幸運7」、LINE暱稱「張
    文傑」以及本案詐欺集團之其他不詳姓名年籍成年成員，共
    同基於意圖為自己不法所有，三人以上詐欺取財，以及掩飾
    、隱匿特定犯罪所得去向與所在之犯意聯絡，由本案詐欺集
    團某機房成員，於109年4月19日14時28分許，撥打電話向丙○○施以附表一編號6  所示之詐術，致使丙○○陷於錯誤，依
    本案詐欺集團某不詳成員的指示，於同年月22日12時6分許
    ，將附表一編號6所示之50萬元款項，轉帳至不知情之葉美
    鳳名義申設如附表一編號6 所示郵局帳戶內，葉美鳳並依本
    案詐欺集團某姓名年籍均不詳而LINE暱稱「張文傑」的要求
    ，於附表一編號6「提領時間及提領地點」欄所載之時、地
    ，提領丙○○受騙匯入款項中的40萬元後，攜至臺中市西屯區
    星享酒店旁之公園，而甲○○則依「黃彥海」、「李崇德」之
    指示，前往星享酒店旁之公園與葉美鳳會面，並收受不知情
    之葉美鳳所提領轉交的前述40萬元款項後，將收受的詐欺贓
    款攜至苗栗縣苗栗市貓貍山公園，轉交予「李崇德」指派到
    場之不詳姓名年籍之集團成員，而掩飾、隱匿附表一編號6
    所示詐欺犯罪所得40萬元之去向及所在，甲○○並取得按轉交
    金額1.5%計算之報酬即6,000 元。嗣因葉美鳳懷疑匯入其郵
    局帳戶內之款項，可能為民眾受騙所匯入，遂於109年4月23
    日下午至臺中市政府警察局大雅分局馬岡派出所報案，並配
    合警方將提領丙○○剩餘的受騙款項10萬元，與「張文傑」聯
    繫，佯裝配合指示前往交付，而當場查獲前來取款之鄭方瑜
    ，始循線查獲上情。
二、案經甲○○、庚○○訴由新北市政府警察局中和分局、辛○○訴由
    新北市政府警察局中山分局、己○○訴由新竹縣警察局新埔分
    局、丙○○訴由臺中市政府警察局大雅分局報告臺灣臺中地方
    檢察署檢察官偵查起訴。
    理  由
一、證據能力：
  ㈠按被告以外之人（包括證人、鑑定人、告訴人、被害人及共
    同被告等）於審判外之陳述，雖不符刑事訴訟法第159條之1
    至之4等四條之規定，然經當事人於審判程序同意作為證據
    ，法院審酌該言詞陳述或書面陳述作成時之情況，認為適當
    者，亦得為證據；當事人、代理人或辯護人於法院調查證據
    時，知有刑事訴訟法第159條第1項不得為證據之情形，而未
    於言詞辯論終結前聲明異議者，視為有前項之同意，同法第
    159條之5定有明文。立法意旨在於傳聞證據未經當事人之反
    對詰問予以核實，原則上先予排除。惟若當事人已放棄反對
    詰問權，於審判程序中表明同意該等傳聞證據可作為證據；
    或於言詞辯論終結前未聲明異議，基於尊重當事人對傳聞證
    據之處分權，及證據資料愈豐富，愈有助於真實發見之理念
    ，且強化言詞辯論主義，使訴訟程序得以順暢進行，上開傳
    聞證據應均具有證據能力，不以未具備刑事訴訟法第159條
    之1至第159條之4所定情形為限（最高法院104年度第3次刑
    事庭會議決議參照）。查本件以下所引用之被告以外之人於
    審判外之供述證據，因上訴人即被告甲○○於本院準備程序中
    表示：同意有證據能力等語（見本院卷第78頁至第85頁），
    且被告於本院審判期日，亦未聲明異議（見本院卷第139頁
    至第145頁），本院審酌上開供述證據資料製作時之情況，
    並無不當取供及證明力明顯過低之瑕疵，認以之作為證據應
    屬當，揆諸前開規定，應認均具證據能力。
  ㈡至於本院以下援引之其餘非供述證據資料，因與犯罪事實具
    有關聯性，且為執法人員依法所取得，並無不得作為證據之
    事由，且檢察官與被告於本院審理期間對該等資料之證據能
    力，亦均未爭執，且其中關於刑事訴訟法第164 條第2 項規
    定，證物如為文書部分，係屬證物範圍。該等可為證據之文
    書，已經依法踐行調查證據之程序，即提示或告以要旨，自
    具有證據能力。
  ㈢復按組織犯罪防制條例第12條第1項中段規定：「訊問證人之
    筆錄，以在檢察官或法官面前作成，並經踐行刑事訴訟法所
    定訊問證人之程序者為限，始得採為證據。」本案關於證人
    即告訴人己○○、甲○○、辛○○、庚○○、丙○○、被害人乙○○、集
    團車手成員莊筑舜、遭利用提領款項而主動報警之葉美鳳之
    警詢筆錄，既均非在檢察官或法官面前作成，依上述規定，
    自不得作為認定被告涉犯組織犯罪防制條例罪名之事證，是
    本院下述所引上開證人警詢筆錄僅於被告所犯加重詐欺取財
    、洗錢部分具證據能力，於認定被告違反組織犯罪防制條例
    罪名時則無證據能力，應予釐清說明。
二、認定犯罪事實所憑證據與理由：
　　訊據被告固不否認曾於附表一各編號「交付款項時間及地點
    」所載之時、地，收受莊筑舜、葉美鳳所轉交提領己○○、甲○○、辛○○、庚○○、乙○○、丙○○受騙款項後，攜至苗栗縣苗栗
    市貓貍山公園，轉交予「黃彥海」、「幸運7」或「李崇德
    」指派到場之人，以賺取轉交款項1.5%計算的報酬等事實，
    然矢口否認有何參與犯罪組織、加重詐欺取財與洗錢之犯行
    ，辯稱：我於109 年3 月中旬某日在臉書上看到求職廣告，
    對方跟我說他有朋友在做博弈工作，需要金流員收款，並且
    在貓貍山公園跟我面試，我跟對方確認不是詐騙集團後才加
    入。對方跟我說因為肺炎疫情，中國資金無法來臺，故需要
    金流員幫忙收款，我以為我收的款項是博弈的錢云云（見原
    審卷第72頁、第137 頁至第141 頁、本院卷第76頁至第78頁
    ）。經查：
　⒈「事實」欄㈠至㈡（即附表一編號1至編號6）有關加重詐欺取
    財與洗錢部分：　
　　㈠告訴人己○○、甲○○、辛○○、庚○○、丙○○及被害人乙○○，曾
      分別於附表一各編號「詐欺時間與詐欺方式」欄所示之時
      間，遭本案詐欺集團機房成員施以附表一各編號所示之詐
      術，致均陷於錯誤，而分別將附表一各編號「匯款金額及
      匯款帳戶」欄所示之款項轉帳至莊筑舜、葉美鳳名義申設
      之金融機構帳戶後，分由莊筑舜依集團成員「黃彥海」的
      指示，葉美鳳依「張文傑」的指示，各自於附表一各編號
      「提領時間及提領地點」欄所示時、地，提領該欄所示款
      項，再將提領的詐欺贓款攜至附表一「交付款項時間及地
      點」欄所示之地點，轉交予到場之被告，被告於收受款項
      當日，則依「幸運7」、「黃彥海」、「李崇德」之指示
      ，在苗栗貓貍山公園將收受之款項轉交予集團上手，被告
      並因而獲得按轉交金額1.5%計算之報酬等情，業據被告於
      警詢、偵查、原審及本院審理中供述明確（見109年度偵
      字第23037號偵查卷第18頁至第22頁、第207 頁至第208 
      頁、109年度偵字第27052號偵查卷24頁至第26頁、第131 
      頁、原審卷第72頁至第73頁、第135 頁至第141頁）。核
      與證人即告訴人己○○、甲○○、辛○○、庚○○、丙○○及被害人
      乙○○於警詢證述其等受騙經過之情節（見109年度偵字第2
      3037號偵查卷第116 頁至第117 頁【己○○】、第127 頁至
      第128 頁【甲○○】、第143 頁至第144 頁【乙○○】、第15
      7頁至第158 頁【辛○○】、第183 頁【庚○○】、109年度偵
      字第27502號偵查卷第46頁至第48頁【丙○○】）、證人莊
      筑舜於警詢證述其依「黃海彥」指示提領民眾受騙款項後
      轉交被告之過程（見109年度偵字第23037號偵查卷第53頁
      至第71頁）、證人葉美鳳於警詢證述其聽信「張文傑」而
      提領告訴人丙○○受騙款項後轉交被告之過程（見109年度
      偵字第27052號偵查卷第32頁至第36頁、第39頁至第42頁
      、第131 頁至第132 頁），大致相符。並有附表一「匯款
      金額及匯款帳戶」欄所示以莊筑舜名義申設第一商業銀行
      與彰化銀行帳戶、以葉美鳳名義申設郵局帳戶之交易明細
      、存摺封面及內頁交易明細翻拍照片（見109年度偵字第2
      3037號偵查卷第31頁至第35頁、第107 頁至第110 頁、10
      9年度偵字第27502號偵查卷第57頁至第58頁、第101 頁至
      第105 頁）、告訴人己○○手寫資料及關西鎮農會109 年3 
      月18日匯款申請書（見109年度偵字第23037號偵查卷第12
      0 頁）、告訴人甲○○之LINE對話紀錄（見109年度偵字第2
      3037號偵查卷第133頁至第136 頁）、國泰世華商業銀行1
      09 年3 月18日匯出款憑證、中國信託銀行自動櫃員機交
      易明細表（見109年度偵字第23037號偵查卷第131 頁）、
      告訴人辛○○之LINE對話紀錄翻拍照片（見109年度偵字第2
      3037號偵查卷第174 頁至第176 頁）、郵政跨行匯款申請
      書、國泰世華商業銀行存款憑證（客戶收執聯）、辛○○女
      兒陳菁菁之彰化銀行帳戶存摺封面暨內頁交易明細影本、
      彰化銀行存款憑條、匯款回條聯、自動櫃員機交易明細表
      （見109年度偵字第23037號偵查卷第170 頁至第173 頁）
      、彰化銀行、華南銀行金融卡封面翻拍照片（見109年度
      偵字第23037號偵查卷第176 頁）、告訴人庚○○之LINE對
      話紀錄翻拍照片（見109年度偵字第23037號偵查卷第186 
      頁至第187 頁）、合作金庫銀行存摺封面翻拍照片、匯款
      單（見109年度偵字第23037號偵查卷第185 頁）、訴人丙○○之LINE對話紀錄截圖（見109年度偵字第27502號偵查卷
      第89頁至第94頁）、永豐商業銀行臺幣匯出款交易狀態查
      詢資料、永豐銀行臺幣匯出匯款申請單、台中銀行國內匯
      款申請書回條（見109年度偵字第27502號偵查卷第83頁至
      第87頁）、被害人乙○○之臺北富邦銀行匯款委託書、華南
      商業銀行匯款回條聯、新莊農會匯款申請書（見109年度
      偵字第23037號偵查卷第151 頁）、109 年3 月18日台灣
      大車隊計程車叫車紀錄（見109年度偵字第23037號偵查卷
      第199 頁）、莊筑舜提款之監視器錄影畫面翻拍照片（見
      109年度偵字第23037號偵查卷第37頁至第41頁）、莊筑舜
      與「黃彥海」之LINE對話紀錄截圖（見109年度偵字第230
      37號偵查卷第84頁至第106 頁）、葉美鳳與「張文傑」之
      LINE對話紀錄截圖（見109年度偵字第27502號偵查卷第59
      頁至第82頁），以及109 年3 月18日路口監視器錄影畫面
      翻拍照片、彰化銀行南台中分行109 年3 月19日監視器錄
      影畫面翻拍照片、109 年4 月22日路口監視器錄影畫面、
      臺中市○○區○○路○段000 號前之監視器錄影畫面翻拍照片
      （見偵1 卷第23頁至第27頁、第221 頁至第227 頁、109
      年度偵字第27502號偵查卷第53頁至第55頁），而堪認定
      。
　　㈡依上所述，本案詐欺集團係以集團化之組織對民眾行騙，
      因而有專門負責撥打電話向附表一各編號所示告訴人與被
      害人行騙之機房人員，以及負責提供金融機構帳戶並負責
      提領民眾款項之車手成員莊筑舜，前往向被告收取款項之
      其他收水成員、負責幕後指揮調度之「李崇德」、「黃海
      彥」、「幸運7」等成員，本案詐欺集團除分工細膩外，
      成員人數亦屬非少，倘若被告並非本案詐欺集團成員，而
      與本案詐欺集團其他成員之間，並不具有任何犯意聯絡，
      衡情本案詐欺集團應不可能願意支付相當的對價，委以被
      告擔任轉交詐欺贓款之任務，除徒增本案詐欺集團遭曝光
      而為警查獲之風險外，亦難防免被告侵吞詐欺贓款之危險
      ，故被告辯稱因其求職受騙，始出面收款並為轉交行為等
      語，已難採信。又依被告所提之網路求職列印資料，顯示
      被告係應徵「商品包裝、物流」之工作，工作內容為「協
      助領班，商品整理，包裝」（見原審卷第145頁），而與
      被告於本案中所從事者為轉交金錢的工作，明顯不同，益
      證被告前揭辯稱因求職受騙而從事收水工作云云，並非事
      實。雖被告就此解釋：「我是在苗栗的臉書社群應徵物流
      或清潔，對方說沒有職位，並說有認識做博弈看我有無興
      趣，我也答應。對方說因為疫情大陸資金無法過來，要請
      金流員向客戶收錢」等語（見109年度偵字第23037號偵查
      卷第207頁）。然被告既然係應徵物流工作而赴約，而與
      對方接洽，結果對方卻表示已無物流職缺，反而提出另一
      個與物流毫無關係的收取博奕資金工作，已有廣告不實之
      情形，倘若被告意在應徵正當工作，豈可能未曾質疑對方
      為何不刊登應徵金流員的求職廣告，反而故意刊登徵求物
      流人員之理！何況，倘若因疫情關係，大陸資金無來入境
      臺灣地區，根本就不需要聘請收取來自大陸資金款項的收
      款人員，被告的說詞，顯然自相矛盾。又經本院質以：「
      什麼叫金流員？」，被告則表示：「我也不太懂」等語（
      見本院卷第77頁），倘若被告係為謀取工作，豈可能對自
      身的職位與工作內容，無法清楚交代之理！益證被告前揭
      所辯，並非事實，被告係基於與本案詐欺集團之犯意聯絡
      ，始分擔轉交詐欺贓款之收水工作無訛，即堪認定。又被
      告為成年人，學歷為高中畢業，已婚，並曾從事粗工一節
      ，除經被告供承在卷外（見原審卷第141頁），並有記載
      被告職業為「工」之警詢筆錄與被告個人戶籍資料查詢結
      果各1份在卷可憑（見109年度偵字第23037號偵查卷第17
      頁、原審卷第21頁），足認被告具有相當之社會閱歷，則
      其應徵工作，發現面試地點不在公司、辦公或工作場所，
      反而相約在公園，豈可能毫不起疑之理！另被告既然係應
      徵收款工作，應會對於交付款項的對象，是否為公司客戶
      ，有所認識，並應於收受款項時，交付相關單據或收據予
      對方，以證明客戶已將款項交付予其，更應於收款後，繳
      回公司的會計或財務人員，被告對於交付款項予其者係何
      人？為何交付款項予其？其何以無庸出具任何單據，均不
      清楚，顯與一般負責從事收取客戶款項工作之情形有別，
      被告對於透過其而迂迴收受與轉交之款項，乃來源不明之
      詐欺贓款，應有所認識，以致於對於所託付之任務，未有
      半點質疑，被告辯稱其應徵金流員，而負責收款云云，無
      非係臨訟卸責之詞，要無可採。又依被告與證人莊筑舜、
      葉美鳳之陳述情節，顯示本案詐欺集團之分工，負責提領
      款項者（即莊筑舜、葉美鳳），以及收受被告轉交款項後
      將該款項上繳集團上層者，均另有其人，足認本案詐欺集
      團人手充足，若非為掩人耳目，根本無須增設人手即被告
      參與詐欺贓款轉交的過程，本案詐欺集團係基於形成檢警
      追查金流的障礙，始與被告基於共同犯意，由被告出面分
      擔，與提款者接洽並收受提領的詐欺贓款，再層轉集團上
      手之行為，以規避檢警機關的追查，被告轉交贓款的收水
      行為，顯有防免集團上手曝光或遭查獲的風險，若非與本
      案詐欺集團其他成員間，具有犯意聯絡，應不可能委以被
      告此項任務，益證被告前揭所辯不實。
　⒉被告參與本案詐欺集團之犯罪組織部分：
　㈠告訴人己○○、甲○○、辛○○、庚○○、丙○○及被害人乙○○，曾遭
    他人施以附表一各編號所示之詐術，致均陷於錯誤，而將附
    表一各編號「匯款金額及匯款帳戶」欄所示之款項，轉帳至
    莊筑舜、葉美鳳名義申設之金融機構帳戶等情，業已認明如
    前，並有附表一「匯款金額及匯款帳戶欄」所示以莊筑舜名
    義申設第一商業銀行與彰化銀行帳戶、以葉美鳳名義申設郵
    局帳戶之交易明細、存摺封面及內頁交易明細翻拍照片（見
    109年度偵字第23037號偵查卷第31頁至第35頁、第107 頁至
    第110 頁、109年度偵字第27502號偵查卷第57頁至第58頁、
    第101 頁至第105 頁）、告訴人己○○手寫資料及關西鎮農會
    109 年3 月18日匯款申請書（見109年度偵字第23037號偵查
    卷第120 頁）、告訴人甲○○之LINE對話紀錄（見109年度偵
    字第23037號偵查卷第133頁至第136 頁）、國泰世華商業銀
    行109 年3 月18日匯出款憑證、中國信託銀行自動櫃員機交
    易明細表（見109年度偵字第23037號偵查卷第131 頁）、告
    訴人辛○○之LINE對話紀錄翻拍照片（見109年度偵字第23037
    號偵查卷第174 頁至第176 頁）、郵政跨行匯款申請書、國
    泰世華商業銀行存款憑證（客戶收執聯）、辛○○女兒陳菁菁
    之彰化銀行帳戶存摺封面暨內頁交易明細影本、彰化銀行存
    款憑條、匯款回條聯、自動櫃員機交易明細表（見109年度
    偵字第23037號偵查卷第170 頁至第173 頁）、彰化銀行、
    華南銀行金融卡封面翻拍照片（見109年度偵字第23037號偵
    查卷第176 頁）、告訴人庚○○之LINE對話紀錄翻拍照片（見
    109年度偵字第23037號偵查卷第186 頁至第187 頁）、合作
    金庫銀行存摺封面翻拍照片、匯款單（見109年度偵字第230
    37號偵查卷第185 頁）、訴人丙○○之LINE對話紀錄截圖（見
    109年度偵字第27502號偵查卷第89頁至第94頁）、永豐商業
    銀行臺幣匯出款交易狀態查詢資料、永豐銀行臺幣匯出匯款
    申請單、台中銀行國內匯款申請書回條（見109年度偵字第2
    7502號偵查卷第83頁至第87頁）、被害人乙○○之臺北富邦銀
    行匯款委託書、華南商業銀行匯款回條聯、新莊農會匯款申
    請書（見109年度偵字第23037號偵查卷第151 頁）等資料在
    卷可憑，堪認告訴人己○○、甲○○、辛○○、庚○○、丙○○及被害
    人乙○○因遭詐欺集團成員詐騙而受有如附表一各編號所示之
    財產損害。
　㈡前述告訴人己○○、甲○○、辛○○、庚○○、丙○○及被害人乙○○受
    騙而匯入附表一「匯款金額及匯款帳戶欄」所示金融機構帳
    戶內的款項，分別由莊筑舜依集團成員「黃彥海」的指示，
    葉美鳳依「張文傑」的指示，各自於附表一各編號「提領時
    間及提領定點」欄所示時、地，提領該欄所示款項，再將提
    領的詐欺贓款攜至附表一「交付款項時間及地點」欄所示之
    地點，轉交予到場之被告，被告於收受款項當日，則依集團
    成員「幸運7」、「黃彥海」、「李崇德」之指示，在苗栗
    貓貍山公園將收受之款項轉交予同集團之其他不詳成員，被
    告並因而獲得按轉交金額1.5%計算之報酬等情，除經業據被
    告於警詢、偵查、原審及本院審理中供述在卷外（見109年
    度偵字第23037號偵查卷第18頁至第22頁、第207 頁至第208
     頁、109年度偵字第27052號偵查卷24頁至第26頁、第131 
    頁、原審卷第72頁至第73頁、第135 頁至第141頁）。並有1
    09 年3 月18日台灣大車隊計程車叫車紀錄（見109年度偵字
    第23037號偵查卷第199 頁）、莊筑舜提款之監視器錄影畫
    面翻拍照片（見109年度偵字第23037號偵查卷第37頁至第41
    頁）、莊筑舜與「黃彥海」之LINE對話紀錄截圖（見109年
    度偵字第23037號偵查卷第84頁至第106 頁）、葉美鳳與「
    張文傑」之LINE對話紀錄截圖（見109年度偵字第27502號偵
    查卷第59頁至第82頁），以及109 年3 月18日路口監視器錄
    影畫面翻拍照片、彰化銀行南台中分行109 年3 月19日監視
    器錄影畫面翻拍照片、109 年4 月22日路口監視器錄影畫面
    、臺中市○○區○○路○段000 號前之監視器錄影畫面翻拍照片
    （見偵1 卷第23頁至第27頁、第221 頁至第227 頁、109年
    度偵字第27502號偵查卷第53頁至第55頁）附卷可證，亦堪
    認定。
　㈢依上所述，可知向告訴人己○○、甲○○、辛○○、庚○○、丙○○及
    被害人乙○○詐騙得逞者，非屬個人之行為，而為一具集團化
    的組織，該組織具有內部分工之結構，除有負責向前述告訴
    人與被害人施用詐術之機房人員外，尚有聽從指示前往提領
    詐欺贓款的車手成員、負責向車手成員受領詐欺贓款後轉交
    上手之收水人員即被告，幕後操控車手與收水成員之「李崇
    德」、「黃彥海」、「幸運7」，以及其他姓名年籍均不詳
    之成員，足認本案詐欺集團之成員顯有3人以上，且以本案
    詐欺犯罪的對象多人，詐得金額逾百萬元而金額龐大，堪認
    本案詐欺集團係以獲取犯罪不法利益為目的而具有牟利性，
    犯罪行為並持續相當的時間而具有持續性，自屬3 人以上以
    實施詐術為手段所組成具有持續性及牟利性之有結構性組織
    。被告以可取得按每次轉交金額1.5%計算之報酬，作為其加
    入本案詐欺集團，負責擔任向集團車手成員收取其等提領詐
    欺贓款後轉交本案詐欺集團其他上手之收水工作的代價，顯
    係基於參與犯罪組織之故意，參與本案詐欺集團之犯罪組織
    ，並分擔集團內之收水工作，其空言否認參與犯罪組織犯行
    ，自無可採。
　⒊綜上，本案事證明確，被告前揭所辯，要無可採。被告上揭
    參與犯罪組織、共同加重詐欺取財、洗錢等犯行，均堪認定
    ，應依法論科。　
三、論罪科刑：
　㈠核被告所為，就附表二編號3所示部分，係犯組織犯罪防制條
    例第3 條第1 項後段之參與犯罪組織罪、刑法第339條之4第
    1項第2款之三人以上共同詐欺取財罪、洗錢防制法第14條第
    1 項之一般洗錢罪。就附表二編號1至編號2、編號4至編號6
    所示部分，均係犯刑法第339 條之4 第1 項第2 款之三人以
    上共同詐欺取財罪、洗錢防制法第14條第1 項之一般洗錢罪
    。
　㈡告訴人辛○○、被害人乙○○基於單一受詐騙事由而接連轉帳如
    附表一編號3、編號5所示款項至莊筑舜的帳戶內，均應係基
    於同一犯意及利用同一機會所為，各行為之獨立性極為薄弱
    ，難以強行分開，應為數個舉動之接續施行，屬接續犯，而
    論以一罪。被告所屬詐欺集團車手成員就附表一各編號所示
    之加重詐欺與洗錢犯行，對同一告訴人或被害人，雖均有分
    多次提領情形，然均係於密接之時、地為之，且均侵害同一
    財產法益，為數個舉動之接續施行，亦均為接續犯。
　㈢被告所屬詐欺及集團利用不知情之葉美鳳提領告訴人丙○○受
    騙如附表一編號6所示50萬元中之40萬元款項，以遂行加重
    詐欺取財與洗前犯行，為間接正犯。
　㈣被告就附表二編號1至編號5所示之加重詐欺取財與洗錢犯行
    ，與「李崇德」、莊筑舜、「黃彥海」、「幸運7」以及本
    案詐欺集團之其他不詳姓名年籍成年成員之間；被告就附表
    二編號6所示之加重詐欺取財與洗錢犯行，與「李崇德」、
    「黃彥海」、「幸運7」、「張文傑」以及本案詐欺集團之
    其他不詳姓名年籍成年成員之間，具有犯意聯絡與行為分擔
    ，均應論以共同正犯。
　㈤按行為人於參與犯罪組織之繼續中，先後加重詐欺數人財物
    ，因行為人僅為一參與組織行為，侵害一社會法益，應僅就
    首次犯行論以參與犯罪組織罪及加重詐欺罪之想像競合犯，
    而其後之犯行，乃為其參與組織之繼續行為，為避免重複評
    價，當無從將一參與犯罪組織行為割裂再另論一參與犯罪組
    織罪，而與其後所犯加重詐欺罪從一重論處之餘地（最高法
    院108年度臺上字第783號刑事判決意旨參照）。又犯罪之著
    手，係指行為人基於犯罪之決意而開始實行密接或合於該罪
    構成要件之行為而言。而首次加重詐欺犯行，其時序之認定
    ，自應以詐欺取財罪之著手時點為判斷標準；詐欺取財罪之
    著手起算時點，依一般社會通念，咸認行為人以詐欺取財之
    目的，向被害人施用詐術，傳遞與事實不符之資訊，使被害
    人陷於錯誤，致財產有被侵害之危險時，即屬詐欺取財罪構
    成要件行為之著手，並非以取得財物之先後順序為認定依據
    （最高法院109年度臺上字第3945號刑事判決意旨參照）。
    查被告所為如附表二各編號所示之犯行，以附表二編號3（
    即附表一編號3）所示告訴人辛○○受騙時間最早，足認附表
    二編號3 所示之加重詐欺取財犯行，乃被告參與本案詐欺集
    團之犯罪組織後，所為「首次」加重詐欺取財犯行。因本案
    詐欺集團為順利詐取財物，並掩飾犯罪所得之去向與所在，
    始要求負責提領款項之莊筑舜、葉美鳳提供金融機構帳戶供
    受騙的告訴人或被害人匯款使用，莊筑舜、葉美鳳提領取得
    詐欺贓款後，並需將款項轉交上手即被告，足認本案詐欺集
    團所犯如附表二各編號所示之加重詐欺取財與洗錢之犯行，
    二行為間均具有局部之同一性。故被告自加入本案詐欺集團
    之犯罪組織日起所犯之參與犯罪組織罪，與其後來所實施如
    附表二編號3 所載之首次加重詐欺取財、洗錢等行為，乃一
    行為觸犯數罪名，應依想像競合犯之規定，從一重之加重詐
    欺取財罪處斷。而被告與本案詐欺集團其他成員所為如附表
    二編號1 至編號2、編號4至編號6 所示之加重詐欺與洗錢之
    犯行，亦均具有局部之同一性，而均為想像競合犯，各應依
    刑法第55條前段規定，從一重之加重詐欺罪處斷。
  ㈥被告所犯如附表二各編號所示合計6次加重詐欺取財罪，因所
    侵害者均為不同之個人法益，自應以被害人數決定犯罪之罪
    數，而犯意各別，行為互殊，應分論併罰。
  ㈦被告就本案之犯行，自警詢時起，始終飾詞否認，而未見悔
    意，已如前述，被告雖於法院審理期間，與部分告訴人與被
    害人成立調解或和解，且履行部分的賠償，但其迄至本院言
    詞辯論終結時止，實際履行之賠償金額僅6萬元（詳如後述
    ），相較於附表一各編號所示告訴人與被害人所受財產損害
    高達百萬元，顯不成比例，難認告訴人與被害人因被告犯罪
    所生損害，業經被告事後付出的些許努力而得到適當彌補，
    本院因而認不存有以暫不執行為適當之情形，故被告請求為
    緩刑之諭知，尚無可採。
四、上訴駁回部分：
    原判決認被告涉犯附表二編號4至編號5所示之犯行，罪證明
    確，適用洗錢防制法第14條第1 項、刑法第11條前段、第28
    條、第339 條之4 第1 項第2 款、第55條前段、刑法施行法
    第1 條之1 第1 項等規定，爰以行為人之責任為基礎，審酌
    被告非無工作能力，竟不思努力工作以賺取其本身生活所需
    ，為圖可輕鬆獲得之不法利益，加入詐欺集團並負責收水工
    作，顯見其價值觀念偏差，使無辜之被害人因而陷於錯誤而
    上當受騙，被告所為已嚴重破壞社會秩序及人際間之信賴，
    使一般民眾均聞詐騙集團色變，所為實有不該，應予非難。
    並斟酌被告本案係聽從上手指示收取款項並轉交與上游成員
    ，並非居於犯罪組織主導或管理地位，及附表一編號4至編
    號5所示告訴人及被害人遭詐騙金額之犯罪情節與所生損害
    、被告犯後否認犯行，兼衡被告自述之智識程度及家庭經濟
    生活狀況（見原審卷第141 頁）等一切情狀，分別量處如附
    表二編號4至編號5所示之刑。經核原判決此部分之採證、認
    事與用法，均無違誤或不當，量刑亦屬適當，未違比例、公
    平或罪刑相當等原則，自應予維持。被告以前詞否認犯行，
    以及原審量刑過重，並請求諭知緩刑為由，提起上訴，為無
    理由，應予駁回。　　
五、撤銷改判部分：　　
  ㈠原判決認被告涉犯附表二編號1至編號3、編號6 所示之加重
    詐欺取財與洗錢等犯行，均罪證明確，予以論科，固非無見
    。惟查：⑴被告參與犯罪組織後之首次加重詐欺取財犯行，
    應為附表二編號3 所示部分，原判決誤認被告首次加重詐欺
    取財犯行為附表二編號1 所示部分，而就被告所犯如附表二
    編號1 所示加重詐欺取財與洗錢犯行，與違反組織犯罪防制
    條例部分，論以想像競合犯，而未就被告所犯如附表二編號
    3 所示部分與其所犯參與犯罪組織部分，論以想像競合犯，
    容有未合。⑵被告於原判決後之110年3月15日起至同年7月15
    日止，已履行賠償附表一編號2所示告訴人甲○○4千元(加計
    原審審理期間成立調解而當場支付的1萬元，即為14,000元
    ），自110年5月19日起至同年7月19日止，已履行賠償附表
    一編號3所示告訴人辛○○4千元，自110年2月9日起至同年7月
    15日止，已履行賠償附表二編號6所示告訴人丙○○42,000元
    等情，除經被告供承在卷外（見本院卷第145頁），並有臺
    灣臺中地方法院調解程序筆錄2份、和解筆錄1份（見原審卷
    第155頁至第156頁、第161頁至第162頁、本院卷第87頁至第
    88頁），以及被告提出之存摺內頁交易明細影本6張、手機L
    INE對話截圖3張（見本院卷第151頁至第167頁）附卷可證，
    原判決未及斟酌被告此部分之犯後態度，亦有未合。雖被告
    以前詞否認參與犯罪組織與附表一編號1至編號3、編號6所
    示加重詐欺取財與洗錢等犯行為由，提起上訴，並無理由，
    惟原判決關於其附表編號1至編號3、編號6所示部分，既有
    前述可議之處，自應由本院將原判決關於其附表編號1至編
    號3、編號6 所示部分，予以撤銷改判。原判決就本案所定
    之應執行刑，因基礎已有變更而失所附麗，亦應併予撤銷。
　㈡本院審酌近年來詐欺案件頻傳，行騙手段日趨集團化、組織
    化、態樣繁多且分工細膩，每每造成廣大民眾受騙，損失慘
    重，被告正值青壯，竟不思正途賺取所需，僅因貪圖可輕鬆
    得手之不法利益，而加入本案詐欺集團，負責擔任轉交詐欺
    贓款之收水工作，而與其他詐欺集團成員分工合作，遂行詐
    欺集團之犯罪計畫，造成附表一編號1至編號3、編號6 所示
    告訴人己○○、甲○○、辛○○、丙○○均受有財產損失，並使同集
    團之其他不法份子得以隱匿真實身分及犯罪所得去向，減少
    遭查獲之風險，助長犯罪猖獗，破壞社會秩序及社會成員間
    之互信基礎，行為實無可取，惟念及被告為本案犯行之前，
    並無犯罪之前科紀錄，此有臺灣高等法院被告前案紀錄表1
    份在卷可佐，足認素行尚可，被告於本案詐欺集團內係負責
    轉交詐欺贓款予上級之收水工作，難認屬集團內之領導首腦
    或核心人物，僅係被動聽命遵循指示，屬層級非高之參與情
    形，被告於法院審理期間，已分別與告訴人甲○○、辛○○、丙○○成立調解，並均履行部分賠償，已如前述，足認被告事後
    曾付出努力而略為彌補犯罪被害人所受損失之犯後態度，並
    斟酌被告之犯罪動機、犯罪手段和平、被告從事收水工作之
    參與情節與期間、附表一編號1至編號3、編號6 所示各告訴
    人所受損害情形、被告已與前述告訴人成立調解並履行部分
    賠償之犯後態度，被告於原審陳述其學歷為高中畢業，已婚
    ，無未成年子女需扶養，目前從事粗工工作之智識程度及家
    庭經濟生活狀況（見原審卷第141 頁），以及原判決就被告
    所犯如附表二編號2所示之犯行，已量處法定最低刑度，被
    告犯後始終否認犯行，而未見悔意等一切情狀，爰就被告所
    犯如附表二編號1至編號3、 編號6所示部分，分別量處如附
    表二編號1至編號3、編號6 「主文」欄所示之刑。
　㈢因被告所犯如附表二各編號所示之加重詐欺取財罪，犯罪手
    段與態樣，均屬雷同，且附表二各編號之告訴人與被害人遭
    騙而受侵害的法益，復同為財產法益，依期待可能性及罪責
    相當原則，並參諸刑法第51條第5 款係採限制加重原則，而
    非累加原則之意旨，以及被告各次參與的情節、次數、本案
    各告訴人或被害人所受財產損失等情況，爰定其應執行之刑
    如主文第4項所示，以免失之過苛。
  ㈣沒收：
　⒈按犯罪所得，屬於犯罪行為人者，沒收之。但有特別規定者
    ，依其規定。犯罪所得已實際合法發還被害人者，不予宣告
    沒收或追徵，刑法第38條之1 第1 項、第5 項分別定有明文
    。刑法第38條之1 第5 項規定，旨在優先保障被害人因犯罪
    所生之求償權，如犯罪所得已實際合法發還被害人，或被害
    人已因犯罪行為人和解賠償而完全填補其損害者，自不得再
    對犯罪行為人之犯罪所得宣告沒收，以免犯罪行為人遭受雙
    重剝奪。經查，被告轉交如附表一編號1至編號6所示金額各
    為15萬元（附表一編號1部分）、10萬元（附表一編號2部分
    ）、20萬元（附表一編號3與編號4部分）、27萬元（附表一
    編號5部分）、40萬元（附表一編號6），以上合計112萬元
    （原判決理由欄誤載為72萬元），按被告前述轉交金額之1.
    5%計算其報酬各為2,250 元（附表一編號1部分）、1,500 
    元（附表一編號2部分）、3,000元（附表一編號3與編號4部
    分）、4,050元（附表一編號5部分）、6,000元，以上合計1
    6,800元。而依上所述，被告於本院言詞辯論終結前，已履
    行部分賠償，其履行賠償金額合計為6萬元（計算式＝賠償甲○○14,000元＋賠償辛○○4,000元＋賠償丙○○42,000元），被告
    事後賠償的數額6萬元，已超出其犯罪所得16,800元，而為
    免對被告遭受雙重剝奪，自再依刑法第38條之1 第1 項、第
    3 項宣告沒收或追徵之餘地。
　⒉次按，森林法第52條第2項，與刑法第38條第1項規定之違禁
    物沒收相同，皆屬義務沒收之範疇，不問屬於犯罪行為人與
    否，應於各該共同正犯罪刑項下宣告沒收，此為刑法第38條
    第2項但書所指之特別規定。又不論係刑法第38條第2項、第
    3項規定之裁量沒收，抑同法第38條之1第1項、第2項規定之
    義務沒收，均區分沒收標的為「屬於犯罪行為人」者，抑「
    屬於犯罪行為人以外之自然人、法人或非法人團體，而無正
    當理由提供或取得」或「犯罪行為人以外之自然人、法人或
    非法人團體（因特定情形）取得」者，而異其沒收之項次規
    定。復從刑法第38條之2規定「宣告前2條之沒收或追徵，有
    過苛之虞、欠缺刑法上之重要性、犯罪所得價值低微，或為
    維持受宣告人生活條件之必要者，得不宣告或酌減之」以觀
    ，所稱「宣告『前2條』之沒收或追徵」，自包括依同法第38
    條第2項暨第3項及第38條之1第1項（以上均含各該項之但書
    ）暨第2項等規定之情形，是縱屬義務沒收，仍不排除同法
    第38條之2第2項規定之適用，而可不宣告沒收或予以酌減之
    。故而，「不問屬於犯罪行為人（犯人）與否，沒收之」之
    「絕對義務沒收」，雖仍係強制適用，而非裁量適用，然其
    嚴格性已趨和緩（最高法院109年度臺上字第191號刑事判決
    意旨參照）。洗錢防制法第18條第1項規定：「犯第14條之
    罪，其所移轉、變更、掩飾、隱匿、收受、取得、持有、使
    用之財物或財產上利益，沒收之；犯第15條之罪，其所收受
    、持有、使用之財物或財產上利益，亦同。」，固採義務沒
    收主義，然參照前揭說明的同一理由，仍不排除刑法第38條
    之2第2項規定的適用。
  ⒊經查，被告所犯如附表一各編號所示之一般洗錢罪，其所為
    移轉、掩飾之財物，原均應依洗錢防制法第18條第1 項沒收
    之，然上該洗錢標的金額合計高達112萬元，除前述被告取
    得16.800元的報酬外，業經被告轉交本案詐欺集團之其他成
    員，已如前述，被告對於其轉交上手之洗錢金額，既無處分
    權限，又未再實際管領之，仍否對其加以宣告沒收，非無疑
    義。縱認洗錢防制法第18條第1 項之規定，並不限於犯罪行
    為人所有，始得沒收，然本院審酌被告僅係擔任轉交贓款的
    收水工作，屬聽命於管理階層之指揮命令，並非本案詐欺集
    團組織的核心角色，被告實際獲得的報酬僅為轉交款項中之
    少數，其餘部分均已上繳予本案詐欺集團的其他成員，倘若
    再就其所為移轉、掩飾的全部財物即112萬元，對被告宣告
    沒收，顯與被告參與本案犯罪之實際所得，不成比例，而屬
    過苛。又依被告於原審中所述，其現今從事粗工工作，經濟
    狀況非佳，是否有能力負擔前述洗錢標的，非無疑問。本院
    審酌被告的犯案情節、事後已履行部分賠償而無犯罪所得、
    家庭經濟狀況，認對被告就前述實際取得犯罪所得以外的金
    額，諭知沒收或追徵，有過苛之虞，依刑法第38條之2 第2 
    項規定，認無宣告沒收與追徵之必要。
六、不予宣告強制工作的理由
  ㈠按「犯第1 項之罪者，應於刑之執行前，令入勞動場所，強
    制工作，其期間為3 年」，現行之組織犯罪防制條例第3 條
    第3 項定有明文，而修正前組織犯罪防制條例，對發起、主
    持、操縱、指揮或參與集團性、常習性及脅迫性或暴力性犯
    罪組織者，應於刑後強制工作之規定，經司法院釋字第528
    號解釋尚不違憲；嗣該條例第2 條第1 項所稱之犯罪組織，
    經二次修正，已排除原有之「常習性」要件，另將實施詐欺
    手段之具有持續性或牟利性之有結構性組織，納入本條例適
    用範圍，並對參與犯罪組織之行為人，於第3 條第1 項後段
    但書規定「參與情節輕微者，得減輕或免除其刑」。惟同條
    第3 項仍規定「應於刑之執行前，令入勞動場所，強制工作
    ，其期間為三年」，而未依個案情節，區分行為人是否具有
    反社會的危險性及受教化矯治的必要性，一律宣付刑前強制
    工作3 年。然則，衡諸該條例所規定之強制工作，性質上原
    係對於有犯罪習慣，或因遊蕩、懶惰成習而犯罪者，所為之
    處置，修正後該條例既已排除常習性要件，從而，本於法律
    合憲性解釋原則，依司法院釋字第471 號關於行為人有無預
    防矯治其社會危險性之必要，及比例原則等與解釋意旨不相
    衝突之解釋方法，為目的性限縮，對犯該條例第3 條第1 項
    之參與犯罪組織罪者，視其行為之嚴重性、表現之危險性、
    對於未來行為之期待性，以及所採措施與預防矯治目的所需
    程度，於有預防矯治其社會危險性之必要，且符合比例原則
    之範圍內，由法院依該條例第3 條第3 項規定，一併宣告刑
    前強制工作（最高法院刑事大法庭108年度台上大字第2306
    號裁定意旨參照）。
  ㈡經查，被告參與本案詐欺集團所為如附表二編號3 所示之首
    次加重詐欺犯行，雖得依組織犯罪防制條例第3 條第3 項一
    併宣告強制工作，但衡以被告為本案犯行之前，並無任何犯
    罪經法院判刑之紀錄，有臺灣高等法院被告前案紀錄表1 份
    在卷可佐，難認被告有犯罪的習慣。且被告僅屬聽命管理階
    層指示，負責擔任向車手成員收受詐欺贓款後轉交上手之收
    水工作，居於該組織之下層地位，難認犯罪情節嚴重；被告
    自109 年3月間某日加入本案詐欺集團時起迄至於同年5月29
    日到案接受調查時止，此有被告109年5月29日警詢筆錄1份
    附卷可參（見109年度偵字第23037號偵查卷第17頁至第22頁
    ），被告參與犯罪組織之期間，不足3 個月，堪認參與犯罪
    組織期間，尚屬短暫，被告於原審供稱其曾擔任物流之理貨
    人員之工作經驗，現則從事粗工維生等語（見原審卷第141
    頁），足認被告有正當職業，而非因遊蕩或懶惰成習而為本
    案之犯罪行為。考量被告僅係擔任收水之犯罪參與情節，其
    行為表現之嚴重性、危險性尚未達於無可容忍之程度，且被
    告就本件犯行所受有期徒刑之宣告，刑期非短，與被告犯行
    之可非難性，核屬相當，應可使被告記取教訓，並達懲罰、
    矯治之目的，而未達須以保安處分預防矯治之程度而有施以
    強制工作之必要，併斟酌憲法第8 條人民身體自由之保障及
    第23條比例原則，爰裁量不予宣告強制工作。
據上論斷，應依刑事訴訟法第368條、第369 條第1 項前段、第3
64條、第299 條第1 項前段，組織犯罪防制條例第3 條第1 項後
段、洗錢防制法第14條第1項，刑法第11條前段、第28條、第339
 條之4 第1 項第2 款、第55條、第51條第5 款、第38條之1第5
項、第38條之2 第2 項，刑法施行法第1 條之1 ，判決如主文。
本案經檢察官何宗霖提起公訴，檢察官乙○○到庭執行職務。
中　　華　　民　　國　　110 　年　　8 　　月　　24　　日
            刑事第一庭　審判長法　官　江  德  千
                              法  官　簡  源  希
                              法  官　高  增  泓
以上正本證明與原本無異。
如不服本判決應於收受送達後二十日內向本院提出上訴書狀，其
未敘述上訴之理由者，並得於提起上訴後二十日內向本院補提理
由書（均須按他造當事人之人數附繕本）「切勿逕送上級法院」
。因疫情而遲誤不變期間，得向法院聲請回復原狀。

                              書記官　黃  美  珍 

中　　華　　民　　國　　110 　年　　8 　　月　　24　　日
附錄本判決論罪科刑法條全文：
組織犯罪防制條例第3條
發起、主持、操縱或指揮犯罪組織者，處3 年以上10年以下有期
徒刑，得併科新臺幣1 億元以下罰金；參與者，處6 月以上5 年
以下有期徒刑，得併科新臺幣1 千萬元以下罰金。但參與情節輕
微者，得減輕或免除其刑。
具公務員或經選舉產生之公職人員之身分，犯前項之罪者，加重
其刑至二分之一。
犯第1 項之罪者，應於刑之執行前，令入勞動場所，強制工作，
其期間為3 年。
前項之強制工作，準用刑法第90條第2 項但書、第3 項及第98條
第2 項、第3 項規定。
以言語、舉動、文字或其他方法，明示或暗示其為犯罪組織之成
員，或與犯罪組織或其成員有關聯，而要求他人為下列行為之一
者，處3 年以下有期徒刑，得併科新臺幣3 百萬元以下罰金：
一、出售財產、商業組織之出資或股份或放棄經營權。
二、配合辦理都市更新重建之處理程序。
三、購買商品或支付勞務報酬。
四、履行債務或接受債務協商之內容。
前項犯罪組織，不以現存者為必要。
以第5 項之行為，使人行無義務之事或妨害其行使權利者，亦同
。
第5項、第7項之未遂犯罰之。

刑法第339 條之4 
犯第339 條詐欺罪而有下列情形之一者，處1 年以上7 年以下有
期徒刑，得併科1 百萬元以下罰金：
一、冒用政府機關或公務員名義犯之。
二、三人以上共同犯之。
三、以廣播電視、電子通訊、網際網路或其他媒體等傳播工具，
    對公眾散布而犯之。
前項之未遂犯罰之。

洗錢防制法第2條
本法所稱洗錢，指下列行為：
一、意圖掩飾或隱匿特定犯罪所得來源，或使他人逃避刑事追訴
    ，而移轉或變更特定犯罪所得。
二、掩飾或隱匿特定犯罪所得之本質、來源、去向、所在、所有
    權、處分權或其他權益者。
三、收受、持有或使用他人之特定犯罪所得。

洗錢防制法第14條
有第二條各款所列洗錢行為者，處 7 年以下有期徒刑，併科新
臺幣 5 百萬元以下罰金。
前項之未遂犯罰之。
前二項情形，不得科以超過其特定犯罪所定最重本刑之刑。 

附表一：（時間：民國，金額：新臺幣）
編號 被害人 詐欺時間與詐欺方式 匯款時間 匯款金額及匯款帳戶 提領時間及提領地點 提領金額 交付款項時間及地點 1 己○○ 於109年3月18日某時許，假冒己○○妻舅名義撥打電話向己○○借款 109 年3 月18日中午12時43分許 將15萬元匯入莊筑舜申設之第一商業銀行帳戶（帳號：00000000000 號） 109 年3 月18日下午1 時50分至53分許，在臺中市○○區○○○路00號第一商業銀行提領。 由莊筑舜分別提領12萬元、3 萬元。 莊筑舜於109 年3 月18日下午1 時54分許，在臺中市○○區○○○路00號第一商業銀行門口，將左列提領款項共計15萬元交付給被告甲○○。 2 甲○○ 於109年3月17日上午9時30分許，假冒甲○○友人李英月名義，撥打電話向甲○○借款 109 年3 月18日下午3時11分許 將10萬元匯入莊筑舜上開帳戶 莊筑舜於109 年3月18日下午3 時29分許，在臺中市○區○○路○段000號第一商業銀行轉帳至其申設之新光銀行帳號0000000000000 帳戶內，再至臺中市○區○○○路00號新光銀行提領。 由莊筑舜提領3萬元。 莊筑舜於109 年3 月18日下午4 時10分許，在臺中市西區民權路85巷與居仁街口，將左列提領款項共計10萬元交付給被告甲○○。      109 年3 月18日下午3 時33分至34分許，在臺中市○區○○路○段000 號第一商業銀行提領。 由莊筑舜分別提領3 萬元、3 萬元、1 萬元。  3 辛○○ 於109年3月16日13時37分許，假冒辛○○同事陳宜畇名義，撥打電話向辛○○借款  109 年3 月19日上午11時43分許 將8 萬元匯入莊筑舜申設之彰化銀行帳戶（帳號：00000000000000號） 109 年3 月19日中午12時分33許，在臺中市○區○○路000 號彰化銀行提領。 由莊筑舜提領8萬元。 莊筑舜於109 年3 月19日中午12時40分許，在臺中市○區○○路000 號彰化銀行騎樓，將左列提領款項交付給被告甲○○。    109 年3 月19日下午1時9 分許 辛○○以女兒陳菁菁設於彰化銀行之帳戶（帳號：000000000000000 號），將2萬元匯入莊筑舜上開彰化銀行帳戶 109 年3 月19日下午1 時14分至17分許，在臺中市○區○○路000 號彰化銀行提領。 由莊筑舜分別提領3 萬元、3 萬元、3 萬元、3萬元。 莊筑舜於109 年3 月19日下午1 時22分許，在臺中市○區○○路000 號彰化銀行騎樓，將左列提領款項共計12萬元交付給被告甲○○。 4 庚○○ 於109年3月19日中午12時許，假冒庚○○姪子名義，撥打電話向庚○○借款支付貨款 109 年3 月19日下午1時8 分許 將10萬元匯入莊筑舜上開彰化銀行帳戶    5 乙○○ 於109年3月19日某時許，假冒謝姓友人名義，撥打電話向乙○○以投資法拍屋為由，需要借款 109 年3 月19日上午11時4 分許 將20萬元匯入莊筑舜申設之新光商業銀行帳戶（帳號：0000000000000號） 109 年3 月19日中午12時0 分至2 分許，在臺中市○區○○○路00號新光銀行提領。 由莊筑舜分別提領18萬元、2 萬元。 莊筑舜於109 年3 月19日中午12時8 分許，在臺中市○區○○○路00號新光銀行前，將左列提領款項共計20萬元交付給被告甲○○。    109 年3 月19日下午2時32分許 將7 萬元匯入莊筑舜上開新光銀行帳戶 109 年3 月19日下午2 時53分至55分許，在臺中市○區○○路○段000 號第一商業銀行提領。 由莊筑舜分別提領2 萬元、2 萬元、2 萬元、1萬元。 莊筑舜於109 年3 月19日下午3 時2 分許，在臺中市西區民權路85巷與居仁街口，將左列提領款項共計7 萬元交付給被告甲○○。 6 丙○○ 於109年4月19日14時28分許，假冒友人黃先生名義，撥打電話向張美蓮佯稱：可合夥投資房產牟利，請依指示轉帳股款等語 109 年4 月22日中午12時6 分許 將50萬元匯入葉美鳳申設之郵局帳戶（帳號：00000000000000號） 109 年4 月22日中午12時30分至41分許，在臺中市○○區○○路○段000號潭子東寶郵局提領。   


附表二：【即原判決附表】
編號      犯罪事實 主        文  1 如「事實」欄㈠與附表一編號1 所示 甲○○三人以上共同犯詐欺取財罪，處有期徒刑壹年。  2 如「事實」欄㈠與附表一編號2 所示 甲○○三人以上共同犯詐欺取財罪，處有期徒刑壹年。  3 如「事實」欄㈠與附表一編號3 所示 甲○○三人以上共同犯詐欺取財罪，處有期徒刑壹年。  4 如「事實」欄㈠與附表一編號4 所示 上訴駁回。 【原審判決主文： 甲○○三人以上共同犯詐欺取財罪，處有期徒刑壹年壹月。】  5 如「事實」欄㈠與附表一編號5 所示 上訴駁回。 【原審判決主文： 甲○○三人以上共同犯詐欺取財罪，處有期徒刑壹年貳月。】  6 如「事實」欄㈡與附表一編號6 所示 甲○○三人以上共同犯詐欺取財罪，處有期徒刑壹年參月。